臺灣士林地方法院裁定
111年度士秩字第22號
移送機關  臺北市政府警察局北投分局
被移送人  張金國


上列被移送人因違反社會秩序維護法案件，經移送機關以111年3
月28日北市警投分刑字第1113005773號移送書移送審理，本院裁
定如下：
    主  文
張金國無正當理由攜帶具有殺傷力之器械，處罰鍰新臺幣貳仟元
。
扣案之菜刀壹把沒入。
    事實及理由
一、被移送人張金國於下列時、地有違反社會秩序維護法之行為
    ：
(一)時間：民國111年3月19日12時20分許。
(二)地點：臺北市北投區北投路1段與公館路口。
(三)行為：無正當理由攜帶具有殺傷力之刀械（即扣案菜刀）1
　　      把。
二、上開事實，有下列事實證明屬實：
(一)被移送人於警詢時之供述。
(二)證人詹曜誠、詹功全之證述。
(三)臺北市政府警察局北投分局扣押筆錄、扣押物品收據、扣押
    物品目錄表、照片。
三、被移送人雖辯稱當時將菜刀放置於機車車廂內，是要前往北
    投菜市場磨刀，沒有把菜刀拿出來，更沒有持之揮舞云云，
    然用切割食材之菜刀若朝人體揮砍，將使人死傷，此乃眾所
    皆知之事實，是倘若民眾基於正當理由而攜帶（如剛購置後
    返家途中、不堪使用後持之前往垃圾場丟棄、致贈他人、或
    如被移送人所辯前往磨刀），通常應以刀套或包裝袋包裹，
    以免他人觀之產生恐懼，然被移送人於警詢自承上開放置於
    機車車廂內之菜刀，既無包裹亦無使用套子等語，倘被移送
    人所辯屬實，豈非謂其將至北投市場手持菜刀徒步行走至磨
    刀處，致往來民眾紛紛閃避？此情顯與民眾生活之常情不符
    ，被移送人辯稱欲前往磨刀云云，難認可信，自不得作為攜
    帶刀械之正當理由。查本件之前因後果，係證人詹曜誠與被
    移送人發生行車口角，被移送人基於不祥之原因將機車車廂
    開啟，為證人詹曜誠、詹功全看見車廂內菜刀因而報警處理
    ，雖不知被移送人開啟車廂之動機，而無從認定被移送人具
    恐嚇犯意，而難以刑法恐嚇罪則相繩，惟仍難認被移送人持
    有刀械具正當理由，應以社會秩序維護法裁罰，併此說明。
四、核被移送人所為，係違反社會秩序維護法第63條第1項第1款
    規定，自應依法論處。爰審酌被移送人前述違序行為之動機
    、目的、手段與違反義務之程度，兼衡其品行、智識程度、
    家庭經濟狀況、目前所從事之職業、前述違序行為所生之損
    害及犯後態度等一切情狀，量處如主文所示之處罰。
五、至扣案之刀械即菜刀1把係被移送人所有，且為供其違反社
    會秩序維護法所用之物，爰依社會秩序維護法第22條第3項
    規定併予宣告沒入。
六、依社會秩序維護法第45條第1項、第63條第1項第1款、第22
    條第3項，裁定如主文。
中　　華　　民　　國　　111 　年　　4 　　月　　28　　日
                  士林簡易庭法  官　陳紹瑜
以上正本證明與原本無異。
如不服本裁定，得於裁定書送達之翌日起5 日內，以書狀敘述理
由，向本庭提出抗告。
中　　華　　民　　國　　111 　年　　4 　　月　　28　　日
                            書記官　麥毅婷
附錄法條：
社會秩序維護法第63條第1項第1款：
有左列各款行為之一者，處3日以下拘留或新臺幣3萬元以下罰鍰
：
一、無正當理由攜帶具有殺傷力之器械、化學製劑或其他危險物 品者。